【裁判字號】    95,訴,285
【裁判日期】    950428
【裁判案由】    違反毒品危害防制條例
【裁判全文】
臺灣新竹地方法院刑事判決               95年度訴字第285號
公  訴  人  臺灣新竹地方法院檢察署檢察官
被      告  甲○○
上列被告因違反毒品危害防制條例案件，經檢察官提起公訴（95
年度毒偵字第401號），本院依簡式審判程序判決如下：
    主  文
甲○○連續施用第一級毒品，累犯，處有期徒刑壹年。
    事  實
一甲○○前因施用第二級毒品案件，經本院於88年2月4日以88年
  度毒聲字第227號裁定送勒戒處所觀察、勒戒後，經勒戒處所
  認無繼續施用毒品之傾向，由臺灣新竹地方法院檢察署檢察官
  於88年2月25日以88年度偵字第1317號為不起訴處分確定。復
  因施用第一級毒品案件，經本院於89年12月5日以89年度毒聲
  字第2852號裁定送勒戒處所觀察、勒戒後，經勒戒處所認有繼
  續施用毒品之傾向，再經本院於90年1月15日以90年度毒聲字
  第82號裁定，令入戒治處所施以強制戒治一年，嗣因執行屆滿
  3月且成效評定為合格，認無繼續戒治之必要，而經本院於90
  年6月8日以90年度毒聲字第976號裁定停止戒治，所餘戒治期
  間付保護管束，然甲○○於保護管束期間違反保護管束應遵守
  事項，且情節重大，再經本院於90年11月26 日以90年度毒聲
  字第1723號裁定撤銷停止戒治，令入戒治處所強制戒治，於91
  年10月7日強制戒治期滿，而其同時所犯施用第一級毒品之刑
  案部分，則經本院以90年度易字第299號判決判處有期徒刑8
  月確定，於92年6月7日縮刑期滿執行完畢。另於92年12月間某
  日起至94年3月18日止，因連續施用第一、二級毒品案件，甫
  經本院於94年4月14日以93年度訴字第636號分別判處罪刑並定
  應執行有期徒刑1年3月確定（現於臺灣新竹監獄執行中）。詎
  仍未能戒除毒癮，於上開強制戒治期滿後5年內，復基於施用
  第一級毒品海洛因之概括犯意，自前述本院93年度訴字第636
  號刑事判決宣判後某時起至同年9月13日下午某時許止，以每
  日施用約1至2次之頻率，連續在新竹市○○街16之1號居所，
  以將第一級毒品海洛因置入針筒摻水稀釋後注射之方式，非法
  施用第一級毒品海洛因多次。嗣於94年9月14日13時30分許因
  另案通緝經警逮捕到案後，採檢其尿液送驗呈現鴉片類陽性反
  應而查獲上情。
二案經新竹縣警察局移請臺灣新竹地方法院檢察署檢察官偵查起
  訴。
    理  由
一本件被告甲○○所犯毒品危害防制條例第10條第1項之施用第
  一級毒品海洛因罪，並非死刑、無期徒刑、最輕本刑為3年以
  上有期徒刑之罪，或高等法院管轄第一審之案件，被告於本院
  準備程序進行中，就被訴事實為有罪之陳述，經本院合議庭認
  合於修正後刑事訴訟法第273條之1之規定，裁定進行簡式審判
  程序，合先敘明。
二認定犯罪事實所憑之證據及認定之理由：
(一)被告於警詢、偵查中及本院審理時均坦承上揭事實不諱（見95
  年度毒偵字第401號偵查卷第5至7、23至24頁）。
(二)被告經警查獲後所採集之尿液，經送檢驗結果，確呈鴉片類陽
  性反應，有台灣檢驗科技顧問股份有限公司94年10月7日濫用
  藥物尿液檢驗報告（檢體編號GＺ00000000000號）及採尿室毒
  品人口到場採尿名冊各1份附卷可稽（見同上偵查卷第9至10
  頁）。
(三)末查，被告有如事實欄所示之觀察、勒戒與強制戒治執行紀錄
  ，有臺灣高等法院被告前案紀錄表1紙在卷可考。其於強制戒
  治執行完畢後5年內，再施用第一級毒品海洛因，事證明確，
  應予依法論科。
三論罪與科刑：
  查海洛因屬毒品危害防制條例第2條第2項第1款所列之第一級
  毒品，核被告所為，係犯毒品危害防制條例第10條第1項之施
  用第一級毒品罪。至其持有第一級毒品海洛因後，進而施用，
  其持有毒品之低度行為，應為施用之高度行為所吸收，爰不另
  論其持有第一級毒品罪。被告所為先後多次施用第一級毒品海
  洛因犯行，時間緊接，犯罪構成要件相同，顯係基於概括犯意
  而為，應依連續犯之規定，論以一施用第一級毒品罪，並加重
  其刑。被告有如事實欄所述之前案有期徒刑執行紀錄，有臺灣
  高等法院被告前案紀錄表各1份可考，其受有期徒刑執行完畢
  後5年內，再犯本件有期徒刑以上之罪，為累犯，應依刑法第
  47條之規定，遞予加重其刑。爰審酌被告經強制戒治後，竟不
  知戒除毒癮，顯然自制力薄弱，缺乏拒用毒品之決心，而海洛
  因等毒品，危害施用者之神經中樞，使施用者產生幻聽及幻想
  之症狀，對施用者之健康產生不良之影響，同時亦可能使施用
  者對周遭之人施暴或衍生財產犯罪，對公共秩序產生威脅；惟
  念施用毒品所生危害以自戕健康為主，且被告於本院審理時坦
  認犯行等一切情狀，量處如主文所示之刑。
四適用之法律：
  據上論斷，應依刑事訴訟法第273條之1第1項、第299條第1項
  前段，毒品危害防制條例第10條第1項，刑法第11條前段、第
  56條、第47條，判決如主文。
本案經檢察官邱巧寧到庭執行職務。
中    華    民    國    95    年    4     月    28    日
              刑事第二庭  法  官  鄭子俊
以上正本證明與原本無異。
如不服本判決，應於判決送達後10日內向本院提出上訴狀 (應附
繕本)， 上訴於臺灣高等法院。
中    華    民    國    95    年    4     月    28    日
                          書記官  沈藝珠
附錄本案論罪科刑法條全文：
毒品危害防制條例第10條
施用第一級毒品者，處六月以上五年以下有期徒刑。
施用第二級毒品者，處三年以下有期徒刑。


司法院資訊處製作；財團法人民間司法改革基金會備份。
